sk-SK: Účel sledovania: Sledovanie majetku; Správa vozového parku; Osobné sledovanie; Sledovanie domácich zvierat; Sledovanie vozidiel; Iné
da: Sporingsformål: Aktivsporing; Flådestyring; Personlig sporing; Sporing af kæledyr; Sporing af køretøjer; Andet
pl: Cel śledzenia: Monitorowanie aktywów; Zarządzanie flotą; Monitorowanie osób; Monitorowanie zwierząt domowych; Monitorowanie pojazdów; Inne
de: Tracking-Zweck: Nachverfolgung von Gütern; Flottenmanagement; Persönliche Nachverfolgung; Haustiertracker; Fahrzeugtracker; Sonstiges
tr: Takip Amacı: Demirbaş takibi; Filo yönetimi; Kişisel takip; Evcil hayvan takibi; Araç takibi; Diğer
zh-CN: 跟踪目的: 资产追踪; 车队管理; 个人追踪; 宠物追踪; 车辆追踪; 其他
lt-LT: Sekimo tikslas: Turto stebėjimas; Autoparko valdymas; Asmens sekimas; Augintinių stebėjimas; Transporto priemonių sekimas; Kita
en: Tracking purpose: Asset tracking; Fleet management; Personal tracking; Pet tracking; Vehicle tracking; Other
hu: Követés célja: Eszközkövetés; Flottakezelés; Személyes nyomon követés; Háziállat-követés; Járműkövetés; Egyéb
cs: Účel sledování: Sledování majetku; Správa vozového parku; Sledování osob; Sledování domácích mazlíčků; Sledování vozidel; Jiné
ja: 追跡の目的: 資産管理; フリート管理; 個人追跡; ペット追跡; 車両追跡; その他
sl-SI: Namen sledenja: Sledenje premoženju; Upravljanje voznega parka; Osebno sledenje; Sledenje hišnim ljubljenčkom; Sledenje vozil; Drugo
nb: Sporingsformål: Eiendelssporing; Flåtestyring; Personlig sporing; Dyresporing; Kjøretøysporing; Annet
ro-RO: Scop urmărire: Urmărirea activelor; Managementul flotei; Urmărirea persoanelor; Urmărirea animalelor de companie; Urmărirea vehiculelor; Altele
zh-TW: 追蹤用途: 資產追蹤; 車隊管理; 個人追蹤; 寵物追蹤; 車輛追蹤; 其他
sv: Spårningssyfte: Tillgångsspårning; Flotthantering; Personlig spårning; Husdjursspårning; Fordonsspårning; Övrigt
nl: Doel van het volgen: Volgen van goederen; Vlootbeheer; Persoonlijke tracking; Volgen van huisdieren; Voertuig volgen; Andere
vi: Mục đích theo dõi: Theo dõi tài sản; Quản lý đội; Theo dõi cá nhân; Theo dõi thú cưng; Theo dõi xe; Khác
ru: Цель отслеживания: Отслеживание активов; Управление парком; Отслеживание человека; Отслеживание домашних животных; Отслеживание транспортных средств; Другое
fi: Seurannan tarkoitus: Omaisuuden seuranta; Laivastonhallinta; Henkilökohtainen seuranta; Lemmikkieläinten seuranta; Ajoneuvojen seuranta; Muu
ko: 추적 용도: 자산 추적; 차량 관리; 개인 추적; 반려동물 추적; 자동차 추적; 기타
pt-BR: Objetivo de rastreamento: Monitoramento de recursos; Gestão de frota; Monitoramento pessoal; Monitoramento de animação de estimação; Monitoramento de veículo; Outro
it: Finalità del monitoraggio: Tracciamento delle risorse; Gestione della flotta; Tracciamento personale; Tracciamento degli animali domestici; Tracciamento dei veicoli; Altro
hr-HR: Svrha praćenja: Praćenje imovine; Upravljanje voznim parkom; Osobno praćenje; Praćenje kućnih ljubimaca; Praćenje vozila; Ostalo
es: Uso de la localización: Seguimiento de activos; Gestión de flotas; Seguimiento personal; Seguimiento de mascotas; Seguimiento de vehículos; Otros
th: วัตถุประสงค์ในการติดตาม: การติดตามทรัพย์สิน; การจัดการยานพาหนะ; การติดตามบุคคล; การติดตามสัตว์เลี้ยง; การติดตามยานพาหนะ; อื่นๆ
fr: Objectif du suivi: Suivi des actifs; Gestion de la flotte; Suivi personnel; Suivi de l’animal; Suivi de véhicules; Autre
bg-BG: Цел на проследяването: Проследяване на активи; Управление на автопарка; Лично проследяване; Проследяване на домашни любимци; Проследяване на превозни средства; Други
el: Σκοπός παρακολούθησης: Παρακολούθηση περιουσιακών στοιχείων; Διαχείριση περιουσιακών στοιχείων; Προσωπική παρακολούθηση; Παρακολούθηση κατοικίδιων ζώων; Παρακολούθηση οχημάτων; Άλλο
pt-PT: Finalidade de rastreamento: Rastreio de recursos; Gestão de frotas; Rastreio pessoal; Rastreio de animais de estimação; Rastreio de veículos; Outro